【裁判字號】    90,易,1288
【裁判日期】    901005
【裁判案由】    妨害公務
【裁判全文】
臺灣臺南地方法院刑事判決                          九十年度易字第一二八八號
    公  訴  人  臺灣臺南地方法院檢察署檢察官
    被      告  乙○○
右列被告因妨害公務案件，經檢察官提起公訴（九十年度偵字第四○六四號），本院
判決如左：
    主  文
乙○○對於公務員依法執行職務時，施強暴，處拘役參拾日，如易科罰金，以參佰元
折算壹日。
    事  實
一、乙○○之友人許文碩於民國九十年一月三十一日凌晨一時十分許，因在臺南市○
    ○路與南門路口與他人發生車禍，又遭肇事之他方毆打，遂以電話聯繫包括乙○
    ○在內之多名友人前往該處助勢。其時臺南市警察局交通隊多名員警已在現場進
    行測繪，並隔離雙方人員以維持秩序，詎許典楠及其他在場之人，竟仍當場發生
    鬥毆，在場進行測繪之警員甲○○見狀，乃依法與其他員警共同前往勸阻，惟乙
    ○○仍不服勸阻，並施強暴與執行上開職務之甲○○發生拉扯，導致甲○○左手
    上臂紅腫擦傷、左手紅腫（傷害部份未據告訴），制服且遭扯破。
二、案經臺南市警察局第六分局報告臺灣臺南地方法院檢察署檢察官偵查起訴。
    理  由
一、訊據被告乙○○於警、偵訊及本院審理時，固均坦承拉扯警員甲○○導致左手上
    臂受傷、制服扯破等情，惟矢口否認有何妨害公務之犯意，辯稱當日因為鬥毆人
    數眾多，場面混亂，所以不小心傷及甲○○云云。經查，被告係因友人許文碩通
    知與他人發生車禍，並遭毆打，始前往臺南市○○路、南門路口助勢，又在警員
    在場維持秩序之情況下，仍與他人發生鬥毆，且不服勸阻，因而傷及依法執行職
    務之警員甲○○等情，業據證人甲○○於本院審理時證述甚明，並有臺南市立醫
    院驗傷診斷書、遭撕毀之制服照片二紙附卷可稽，被告對於穿著制服、依法執行
    職務之警員施以強暴行為，已堪認定。被告雖辯稱當時場面混亂，不知係證人甲
    ○○前來勸阻，並無妨害公務之故意云云，惟查，包括證人甲○○在內之多名警
    員，早於被告與其他人發生鬥毆之前，即在現場進行測繪，並隔離雙方以維持秩
    序，被告與其他人等，對於證人甲○○在場執行職務之情，自應知之甚詳；且證
    人甲○○當日係穿著制服執行勤務，外觀上顯而易見，更無誤認之可能；再衡諸
    被告在警員所控制之現場，仍與其他人發生群毆，毫無尊重或畏懼警員值勤權力
    之心，本院因認被告所辯並無妨害公務故意云云，要屬事後卸責之詞，殊無可採
    。綜上所述，本件事證以臻明確，被告犯行可以認定。
二、核被告所為，係犯刑法第一百三十五條第一項之對於公務員依法執行職務時，施
    強暴罪。爰審酌被告因友人交通事故發生糾紛而到場助勢，不思委由警員依法處
    置，竟出於私力救濟，與他方發生群毆，因而對於依法執行勤務維持秩序之警員
    施以強暴行為之犯罪動機與手段，因此對於證人甲○○身體造成傷害，雖傷害程
    度輕微，然妨害國家公權力之行使，以及被告犯罪後坦承犯行，但否認犯意之態
    度等一切情狀，量處如主文所示之刑，併諭知易科罰金之折算標準，以資懲儆。
據上論斷，應依刑事訴訟法第二百九十九條第一項前段，刑法第一百三十五條第一項
、第四十一條第一項前段，罰金罰鍰提高標準條例第一條前段、第二條，判決如主文
。
本案經檢察官吳岳輝到庭執行職務。
中      華      民      國      九十      年      十      月      五    日
                                  臺灣臺南地方法院刑事第四庭
                                      法  官      吳  坤  芳
右正本證明與原本無異。
如不服本判決，應於判決送達後十日內向本院提出上訴狀( 應附繕本 )。
                                      書記官      馬  愛  君
中      華      民      國      九十      年      十      月      五    日
附錄本案論罪科刑法條全文：
刑法第一百三十五條
對於公務員依法執行職務時，施強暴脅迫者，處三年以下有期徒刑、拘役或三百元以
下罰金。
意圖使公務員執行一定之職務或妨害其依法執行一定之職務或使公務員辭職，而施強
暴脅迫者，亦同。
犯前二項之罪，因而致公務員於死者，處無期徒刑或七年以上有期徒刑。
致重傷者，處三年以上、十年以下有期徒刑。


司法院資訊處製作；財團法人民間司法改革基金會備份。
